臺灣宜蘭地方法院刑事判決
111年度易緝字第4號
公  訴  人  臺灣宜蘭地方檢察署檢察官
被      告  傅文雄




上列被告因竊盜案件，經檢察官提起公訴（108年度偵字第3192
號），被告就被訴事實為有罪之陳述，經本院裁定依簡式審判程
序審理，並判決如下：
    主  文
傅文雄犯攜帶兇器竊盜罪，處有期徒刑柒月。扣案之剪線鉗壹支
沒收。
    事  實
傅文雄意圖為自己不法之所有，基於竊盜之犯意，於民國108年
  6月4日晚間10時許，騎乘機車至宜蘭縣五結鄉利澤西路與五股
  排水溝旁空地貨櫃，趁陳翠玲疏未注意看管財物之際，持客觀
  上足對人之生命、身體、安全構成威脅，具有危險性而得供作
  兇器使用之剪線鉗剪斷貨櫃門鎖後，進入貨櫃內，將陳翠玲所
  有、置放在貨櫃內之電纜線262公斤、抽水馬達5台、乾式變壓
  器1台、微霧機2台、空氣壓縮機1台、空氣冷卻機1台、工業電
  扇2台、紅龍柱6支及電箱1個等物搬運至其所騎乘之機車後附
  之拖板車上，載運離開，以此竊取前開物品得手。嗣再分別以
  其向不知情之友人游吉中借得之車牌號碼00-0000號自用小客
  貨車、向不知情之友人猶莉慧借得之車牌號碼000-0000號自用
  小貨車，將前開竊物品載運至宜蘭縣蘇澳鎮永樂路蘇澳溪旁，
  燒毀前開竊得之電纜線皮後，欲再載往他處變賣，而經警於10
  9年6月5日上午9時10分，在宜蘭縣蘇澳鎮永樂南路蘇澳溪旁當
  場查獲，並扣得上揭所竊取之物品及剪線鉗1支。
案經陳翠玲訴由宜蘭縣政府警察局蘇澳分局報告臺灣宜蘭地方
  檢察署檢察官偵查起訴。
    理  由
本件被告傅文雄所犯係死刑、無期徒刑、最輕本刑為3 年以上
  有期徒刑以外之罪，亦非高等法院管轄第一審之案件，其於本
  院審理程序中就被訴事實均為有罪之陳述，經告知簡式審判程
  序之旨，並聽取公訴人及被告之意見後，本院依刑事訴訟法第
  273條之1第1項規定，裁定進行簡式審判程序，依刑事訴訟法
  第273條之2規定，本件證據調查，不受同法第159條第1項、第
  161條之2、第161條之3、第163條之1及第164條至第170條規定
  之限制，合先敘明。
認定事實所憑之證據及理由：前揭犯罪事實，業據被告傅文雄
  於警詢、偵查及本院審理時均坦承不諱（警卷第6至10頁、偵
  卷第15至17、37至38頁、本院卷第117至119、163至170頁），
  核與告訴人陳翠玲之指訴（警卷第20至22頁、偵卷第31至32頁
  ）、證人游吉中、證人猶莉慧之證述情節大致相符（警卷第1
  至5、23至25頁、偵卷第15至17、31至32、59頁），並有搜索
  扣押筆錄、扣押物品目錄表各1件（警卷第28至34頁）、現場
  及查獲相片43紙（警卷第40至61頁）、車輛詳細資料報表2紙
  （偵卷第9至10頁）附卷及剪線鉗1支扣案為證，足認被告前開
  出於任意性之自白核與事實相符，得作為認定事實之依據。本
  件事證明確，被告犯行堪以認定，應依法論科。
論罪科刑：
㈠核被告所為，係犯刑法第321條第1項第3款之攜帶兇器竊盜罪。
㈡爰審酌被告正值壯年，不循正當途徑獲取財物、以己力賺取所
  需，恣意攜帶兇器竊取他人財物，對於社會治安及民眾安全產
  生重大危害，所為應予非難，並考量被告前有毒品案件，經法
  院判處罪刑及科刑之紀錄，此有臺灣高等法院被告前案紀錄表
  在卷可參，素行難認良好，惟念其犯後坦承犯行，且被告所竊
  得之物均經警方扣押而發還告訴人，有贓物認領保管單1紙（
  警卷第62頁）在卷可稽，兼衡其於本院審理中自陳其未婚無子
  ，收押前從事搭建鐵皮屋工作，月收入約新臺幣7、8萬元，父
  母均已過世，無人需其扶養，與哥哥同住，家庭經濟狀況普通
  及國中肄業之智識程度等一切情狀（本院卷第168頁），量處
  如主文所示之刑。
沒收之說明：
㈠扣案之剪線鉗1支，為被告所有且供本案犯罪所用之物，業經被
  告供承在卷(本院卷第166頁)，爰依刑法第38條第2項規定，宣
  告沒收。
㈡至本案被告竊盜之電纜線262公斤、抽水馬達5台、乾式變壓器1
  台、微霧機2台、空氣壓縮機1台、空氣冷卻機1台、工業電扇2
  台、紅龍柱6支及電箱1個等物，均業經返還告訴人已如前述，
  核屬犯罪所得已實際合法發還被害人，依刑法第38條之1第5項
  之規定，爰不予宣告沒收或追徵，併此敘明。
據上論斷，應依刑事訴訟法第273 條之1 第1 項、第299 條第1
項前段，刑法第321條第1項第3款、第38條第2項，刑法施行法第
1條之1第1項，判決如主文。
本案經檢察官郭欣怡提起公訴，檢察官林禹宏到庭執行職務。
中　　華　　民　　國　　111 　年　　9 　　月　　20　　日
                  刑事第四庭  法  官  陳錦雯
以上正本證明與原本無異。
如不服本判決應於收受送達後二十日內向本院提出上訴書狀，並
應敘述具體理由；其未敘述上訴理由者，應於上訴期間屆滿後二
十日內向本院補提理由書(均須按他造當事人之人數附繕本)「切
勿逕送上級法院」。
                              書記官  吳蔚宸
中　　華　　民　　國　　111 　年　　9 　　月　　20　　日
附錄所犯法條：
中華民國刑法第320條
意圖為自己或第三人不法之所有，而竊取他人之動產者，為竊盜
罪，處5年以下有期徒刑、拘役或50萬元以下罰金。
意圖為自己或第三人不法之利益，而竊佔他人之不動產者，依前
項之規定處斷。
前二項之未遂犯罰之。